臺灣基隆地方法院民事裁定  
111年度基簡事聲字第1號
異  議  人  林文國  
            簡來義  
            簡黃梨  
相  對  人  林長壽  
上列當事人間道路通行權事件，異議人對於民國111年8月29日本
院民事執行處司法事務官所為111年度司簡調字第14號裁定聲明
異議，本院裁定如下：
    主  文
異議駁回。
    理  由
一、按司法事務官處理事件所為之處分，與法院所為者有同一之
    效力。當事人對於司法事務官處理事件所為之終局處分，得
    於處分送達後10日之不變期間內，以書狀向司法事務官提出
    異議。司法事務官認前項異議有理由時，應另為適當之處分
    ；認異議為無理由者，應送請法院裁定之。法院認第1項之
    異議為有理由時，應為適當之裁定；認異議為無理由者，應
    以裁定駁回之。民事訴訟法第240條之3、第240條之4第1項
    前段、第2項、第3項分別定有明文。查本院司法事務官於民
    國111年8月29日111年度司簡調字第14號裁定（下稱原裁定
    ）駁回異議人調解之聲請，異議人於該裁定送達後法定期間
    內具狀提出異議，本院司法事務官認其異議無理由而送請本
    院裁定，核與上開條文規定及意旨相符，先予敘明。
二、異議人聲請及異議意旨略以：異議人分別持有新北市○○區○○
    里○○段○○○○段000○0○00地號之農地，因務農需搬運農作物等
    ，需通行同地段8-11地號土地（下稱系爭土地）連接大馬路
    ，此道路從開始耕作至今，該通行道路曾於民國75年間與系
    爭土地地主協商，以新臺幣5萬元作為補償，將產業道路拓
    寬，後經萬里區公所鋪設水泥路面可以通行小貨車以利農作
    ，詎相對人於2年前無故將道路封死，無法進出，經聲請新
    北市萬里區調解委員會調解，相對人因認為不具法律效力且
    提不出理由而不出席。所以調解委員認為到法院申請調解較
    具法律效力，相對人比較沒有理由不出庭，所以請求准許雙
    方至法院調解等語。
三、法院認調解之聲請有下列各款情形之一者，得逕以裁定駁回
    之：一、依法律關係之性質，當事人之狀況或其他情事可認
    為不能調解或顯無調解必要或調解顯無成立之望者。二、經
    其他法定調解機關調解未成立者。民事訴訟法第406條第1項
    第1款、第2款分別定有明文。經查，依異議人之主張，異議
    人與相對人本件紛爭曾向新北市萬里區調解委員會聲請調解
    ，因當事人不到場而調解不成立，此有異議人提出之新北市
    ○○區○○○○○○○000○○○○○00號調解不成立證明書可稽。則本件
    既經法定調解機關調解未成立，且相對人既於前述調解程序
    不到場，則依其情形亦可認為顯無調解成立之望，依前揭規
    定，應無調解之必要。是本院司法事務官以原裁定駁回異議
    人調解之聲請，核無違誤，異議意旨指摘原裁定不當，求予
    廢棄，為無理由，應駁回異議。
四、據上論結，本件聲明異議為無理由。依民事訴訟法第240條
    之4第3項後段，裁定如主文。
中　　華　　民　　國　　111 　年　　9 　　月　　27　　日
                  民事庭法　官　高偉文
以上正本係照原本作成。
本件裁定不得抗告。
中　　華　　民　　國　　111 　年　　9 　　月　　27　　日
                        書記官　王靜敏